臺灣高雄地方法院刑事判決　　　　　　　96年度交訴字第20號
公　訴　人　臺灣高雄地方法院檢察署檢察官
被　　　告　丙○○○
選任辯護人　吳秋麗律師
上列被告因公共危險等案件，經檢察官提起公訴（95年度偵字第
31370 號），嗣因被告就其被訴犯罪事實為有罪之陳述，經詢問
被告及檢察官之意見後，合議庭裁定由受命法官依簡式審判程序
獨任審理，並判決如下：
    主  文
丙○○○駕駛動力交通工具肇事，致人受傷而逃逸，處有期徒刑
陸月，如易科罰金，以銀元參佰元即新臺幣玖佰元折算壹日，緩
刑參年。
被訴過失傷害部分不受理。
    事  實
一、丙○○○領有普通小型車駕駛執照，於民國95年3 月30日16
    時30分許，駕駛車牌號碼VP─8925號自用小客車，沿高雄市
    楠梓區○○○路由南往北方向行駛，途經高楠公路與德民路
    交岔路口時，本應注意汽車行駛至交岔路口，應遵守燈光號
    誌或交通警察之指示，且應注意車前狀況，並隨時採取必要
    之安全措施，以避免危險發生，依當時情況為晴天、日間自
    然光線、路面乾燥無缺陷及障礙物等情，亦無不能注意情事
    ，竟疏未注意及此，適有甲○○騎乘電動代步車，沿高雄市
    楠梓區○○路由東往西方向騎乘，行經前揭交岔路口，詎丙
    ○○○竟闖越紅燈，貿然前進，因而撞及甲○○，致甲○○
    人車倒地，受有頭部外傷併兩側腦部多發性腦內出血及蜘蛛
    膜下腔出血及泌尿道感染等傷害（過失傷害部分業據甲○○
    撤回告訴）。又丙○○○明知汽車駕駛人駕駛車輛肇事致人
    受傷或死亡，應即採取救護或其他必要措施，並向警察機關
    報告，不得駛離現場，竟未救護傷患並報警處理，即逕至駕
    車逃離現場，適經路人林炳癸駕車經過記下肇事車號後報警
    處理，始循線查獲。
二、案經甲○○訴由高雄市政府警察局楠梓分局報請臺灣高雄地
    方法院檢察署檢察官偵查起訴。
    理  由
壹、有罪部分：
一、本件被告涉犯刑法第185 條之4 之駕駛動力交通工具肇事逃
    逸罪，其法定刑為死刑、無期徒刑、最輕本刑為3 年以上有
    期徒刑以外之罪，被告於準備程序進行中就被訴事實為有罪
    之陳述，由受命法官告知簡式審判程序之要旨並聽取其與公
    訴人之意見，經被告同意適用簡式審判程序後，本院亦認無
    不得或不宜改依簡式審判程序進行之處，爰依刑事訴訟法第
    273 條之1 第1 項、第284 條之1 規定，本院合議庭裁定本
    件由受命法官獨任進行簡式審判程序，合先敘明。
二、訊據被告丙○○○就其於前揭時、地駕車肇事，致被害人甲
    ○○受有傷害，惟其未下車察看旋即當場逃逸之事實均坦承
    不諱，核與被害人甲○○、證人林炳癸於警詢中指述之情節
    相符，復有道路交通事故談話紀錄表、道路交通事故調查報
    告表、道路交通事故現場圖、診斷證明書、照片在卷足憑，
    核被告自白與事實相符，應屬可採。本案事證已臻明確，被
    告前開肇事逃逸犯行洵堪認定。
三、被告行為後，刑法、刑法施行法業已於94年2 月2 日、95
    年6 月14日修正公布，並均自95年7 月1 日施行，參酌最高
    法院95年5 月23日刑事庭第8 次會議決議，應依刑法第2 條
    第1 項之規定，為新舊法比較。而易科罰金之折算標準，經
    適用修正前刑法第41條、修正前罰金罰鍰提高標準條例第2
    條（現已刪除）及現行法規所定貨幣單位折算新臺幣條例第
    2 條之結果，最高得以銀元300 元即新臺幣900 元折算1 日
    ，依修正後刑法第41條之規定，則係以新臺幣1000元、2000
    元或3000元折算一日，比較結果，新法並未有利於被告，依
    刑法第2 條第1 項前段之規定，應適用行為時法定易科罰金
    之折算標準。
四、核被告丙○○○所為，係犯刑法第185 條之4 之肇事逃逸罪
    。爰審酌被告肇事後逃逸，未對受傷之被害人予以救助，對
    被害人之生命、身體法益自有危害，其所為本不應輕宥，惟
    念其犯後坦承犯行，並與被害人甲○○達成和解，有卷附調
    解程序筆錄、刑事撤回告訴聲請狀足憑，且其前未曾受有期
    徒刑以上之罪之宣告，有臺灣高等法院被告前案紀錄表在卷
    足佐，犯罪動機、目的等一切情狀，量處如主文所示之刑，
    並諭知易科罰金之折算標準，以示懲儆。末查，被告前未曾
    受有期徒刑以上刑之宣告，已如前述，此次因一時疏失致觸
    法網，業已與被害人達成和解，具有悔意，因認其經此偵審
    程序及刑之宣告後，應知戒慎而無再犯之虞，本院認對其所
    宣告之刑以暫不執行為適當，爰併予宣告不附負擔之緩刑3
    年，用啟自新（緩刑之宣告，應逕行適用修正後刑法之規定
    ，無庸比較新舊法，最高法院95年第8 次決議參照）。
貳、不受理部分：
一、公訴意旨略以：被告於95年3 月30日16時30分許，駕駛車牌
    號碼VP─8925號自用小客車，沿高雄市楠梓區○○○路由南
    往北方向行駛，途經高楠公路與德民路交岔路口時，本應注
    意汽車行駛至交岔路口，應遵守燈光號誌或交通警察之指示
    ，且應注意車前狀況，並隨時採取必要之安全措施，以避免
    危險發生，依當時情況為晴天、日間自然光線、路面乾燥無
    缺陷及障礙物等情，亦無不能注意情事，竟疏未注意及此，
    適有甲○○騎乘電動代步車，沿高雄市○○區○○路由東往
    西方向騎乘，行經前揭交岔路口，詎被告竟闖越紅燈，貿然
    前進，因而撞及甲○○，致甲○○人車倒地，受有頭部外傷
    併兩側腦部多發性腦內出血及蜘蛛膜下腔出血及泌尿道感染
    等傷害，因認被告涉有刑法第284 條第1 項前段之過失傷害
    罪嫌。
二、按告訴乃論之罪，告訴人於第一審辯論終結前，得撤回其告
    訴；又告訴經撤回者，法院應諭知不受理之判決，刑事訴訟
    法第238 條第1 項、第303 條第3 款均有明定。次按刑事訴
    訟法第273 條之1 第1 項規定所謂「被告先就被訴事實為有
    罪之陳述」乃簡式審判程序發動之要件，審理犯罪事實成立
    與否及其訴追要件是否具備，仍屬法院之法定職責，且依刑
    事訴訟法第273 條之2 規定，簡式審判程序僅在證據調查上
    較諸通常審判程序更為簡便，非如同法第449 條第3 項明文
    規定簡易判決處刑應以有罪判決為限，從而法院於改行簡式
    審判程序後，為達訴訟經濟之要求，使訴訟儘速終結，讓被
    告免於訟累，則在告訴乃論之罪部分，經合法撤回告訴，且
    當事人俱無爭議之情況下，仍可在有罪判決內就該撤回告訴
    部分為不受理之諭知（臺灣高等法院暨所屬法院94年法律座
    談會刑事類提案第28號審查意見研討結果亦同此見解，見本
    院卷第87頁），合先敘明。
三、本案被告因過失傷害案件，經檢察官提起公訴，認被告係犯
    刑法第284 條第1 項前段之過失傷害罪，依同法第287 條前
    段之規定須告訴乃論。茲據告訴人即被害人甲○○於本院審
    理中，與被告達成和解，並具狀聲請撤回其告訴，此有調解
    程序筆錄、刑事撤回告訴聲請狀在卷可憑，揆諸前開說明，
    爰併予諭知此部分不受理判決之判決。
據上論斷，應依刑事訴訟法第273 條之1 第1 項、第299 條第1
項前段、第303 條第3 款，刑法第2 條第1 項前段、第185 條之
4 、（修正前）第41條第1 項前段、第74條第1 項第1 款，廢止
前罰金罰鍰提高標準條例第2 條，現行法規所定貨幣單位折算新
臺幣條例第2 條，判決如主文。
本案經檢察官乙○○到庭執行職務。
中　　華　　民　　國　　96　　年　　3 　　月　　30　　日
                  交通法庭      法　官  吳金芳
以上正本證明與原本無異。
如不服本判決，應於送達後10日內，向本院提出上訴狀。
中　　華　　民　　國　　96　　年　　3 　　月　　30　　日
                                書記官  周美
附錄法條：
中華民國刑法第185條之4
駕駛動力交通工具肇事，致人死傷而逃逸者，處6 月以上5 年以
下有期徒刑。
